臺灣臺北地方法院交通事件裁定　　　　96年度交聲更字第23號
原處分機關　臺北市政府警察局
異　議　人　甲○○　48歲民.
即受處分人
上列異議人即受處分人因違反道路交通管理處罰條例案件，對於
臺北市政府警察局民國95年12月6 日所為北市警交裁字第24-A9J
500062號處分（原處分案號：臺北市政府警察局北市警交大字第
A9J500062 號）及民國95年12月6 日所為北市警交裁字第24-ABW
907770號處分（原處分案號：臺北市政府警察局北市警交大字第
ABW907770 號），聲明異議，本院裁定如下：
    主  文
異議駁回。
    理  由
一、按行人在道路上有不依規定，擅自穿越車道者，處新臺幣（
    下同）3 百元罰鍰，道路交通管理處罰條例第78條第1 項第
    3 款定有明文。
二、本件受處分人即異議人甲○○先後於民國90年12月26日下午
    1 時50分許，行經臺北市○○○路與館前路交岔口，於91年
    1 月19日下午1 時8 分許，行經臺北市○○○路○ 段233 巷
    口時，均不依規定行走，擅自穿越車道，違反道路交通管理
    處罰條例第78條第1 項第3 款規定，分別經臺北市政府警察
    局中正第一分局交通分隊警員林福壽、大安分局交通分隊警
    員盧重佑當場掣單舉發，嗣受處分人未於通知單上所載應到
    案日期前自動繳納罰款，同時向臺北市交通事件裁決所提出
    申訴，經原舉發單位調查結果，仍認受處分人確有上開違規
    之行為，臺北市政府警察局乃依同上規定，裁處異議人每件
    各3 百元罰鍰等情，此有舉發違反道路交通管理事件通知單
    、臺北市政府警察局違反道路交通管理事件裁決書各2 份及
    臺北市政府警察局中正第二分局函、臺北市政府警察局大安
    分局函、臺北市政府警察局中正第二分局南昌派出所違規答
    辯報告表各1 份在卷可按。
三、受處分人異議意旨略以：伊於上開時間沒有行經該2 處，亦
    無違規行為；伊當時任職公司在監察院附近，中午都在公司
    內用餐，不會在外行走；伊身分證曾遭不詳之人冒用聲請手
    機門號云云。
四、本院經查，上開2 次違規行為，乃經員警當場掣單舉發，舉
    發違規通知單上載明受處分人之身分證統一編號、出生年月
    日等基本資料，亦經員警林福壽以掌上型電腦確認上開資料
    屬實，有該2 張舉發違規通知單附卷可稽（見本院96年度交
    聲字第228 號卷），縱因時間久遠，員警現已無法回憶當時
    違規人有無出示證件以供查驗（見本院96年度交聲字第228
    號卷附臺北市政府警察局中正第二分局96年2 月12日函、大
    安分局96年1 月26日函、員警答辯報告表各1 份），但仍可
    推知當時違規人確曾提供身分證統一編號、出生年月日等基
    本資料供員警核對人別身分無誤。受處分人雖辯稱：伊身分
    證曾遭冒用聲請手機門號云云，惟其稱當時並未報案云云，
    無從查證，自難遽信。再查，受處分人於90年12月間任職於
    元大證券金融股份有限公司，該公司址設臺北市中正區○○
    ○路○ 段4 號6 樓，而受處分人於90年12月26日全天出勤，
    其於中午1 時58分許始返回公司刷卡等情，業據元大證券金
    融股份有限公司以96年12月3 日元證字第0960000756號函覆
    明確，並附有出勤紀錄1 份足憑。由此可知，受處分人於90
    年12月26日當天之工作地點確在臺北市○○○路與館前路交
    岔口附近，受處分人自有行經該交岔路口之可能性；況於當
    日下午1 時50分許，受處分人尚未返回公司刷卡，則受處分
    人當時在外行走返回公司，又因時間急迫，故違規穿越車道
    ，亦有所憑。綜上，堪以佐證受處分人確有於該時、地違規
    穿越車道之行為。受處分人空言辯稱：伊均在公司內用餐云
    云，但未提出實據，委無可信。綜上，受處分人上開所辯，
    查無實據，應係卸責之詞，自無可取。從而，原處分機關認
    定受處分人於前開2 件時、地有不依規定擅自穿越車道之行
    為，均有所憑，應堪認定，而依據首開道路交通管理處罰條
    例之規定，裁處罰鍰各3 百元，核無不當。本件異議為無理
    由，應予駁回。
五、據上論斷，應依道路交通案件處理辦法第19條，裁定如主文
    。
中　　華　　民　　國　　96　　年　　12　　月　　31　　日
                  交通法庭  法　官　林晏如
上正本證明與原本無異。
如不服本裁定，應於裁定送達後5日內向本院提出抗告狀。
                            書記官  吳俊龍
中　　華　　民　　國　　96　　年　　12　　月　　31　　日
